臺灣高雄地方法院刑事判決　　　　　　95年度簡上字第1064號
上　訴　人　臺灣高雄地方法院檢察署檢察官
被　　　告　乙○○
上列上訴人因被告詐欺案件，不服本院高雄簡易庭中華民國95年
6 月27日95年度簡字第3699號第一審簡易判決（聲請簡易判決處
刑案號：95年度偵緝字第1030號），提起上訴，本院合議庭認不
得以簡易判決處刑，改依通常程序自為第一審之審判，判決如下
：
    主  文
原判決撤銷。
乙○○無罪。
    理  由
一、聲請簡易判決處刑意旨略以：被告乙○○明知銀行或郵局等
    金融機關帳戶之存摺與提款卡，若交付不熟識之人使用後，
    可能幫助犯罪集團掩飾或隱匿重大犯罪所得財物，致被害人
    與警方難以追查，竟基於幫助詐欺之犯意，於民國93年4 、
    5 月間某日，在不知情之案外人趙泳貞（原名趙台齡）位於
    高雄市○○區○○路17巷10號住處，將其向中華郵政股份有
    限公司左營郵局申請（下稱左營郵局），帳號為0000000000
    0000號之帳戶存摺、提款卡、身分證影本、密碼交予詐欺犯
    罪集團之成員綽號「陳先生」之不詳姓名年籍之成年男子使
    用。嗣該犯罪集團成員取得上開被告之帳戶、存摺及密碼後
    ，於93年3 月6 日上午10時30分許，以不詳電話撥打予被害
    人王長墻，先後留有不知情而遭冒名向臺灣大哥大股份有限
    公司（下稱臺灣大哥大公司）申辦之案外人張淑菁、薛明輝
    、高上清及莊林玉鳳（以上4 人均另為不起訴處分）之行動
    電話號碼0000000000、0000000000、0000000000及00000000
    00等號，被害人則依該等電話號碼撥打詢問，而詐騙集團份
    子則依序佯以掛號信件遭退件、健保費可退費、保險費可退
    費等訛詞，誘騙被害人至自動櫃員機按其指示操作，致其陷
    於錯誤，而依其指示操作自動櫃員機，匯出新台幣（下同）
    58 , 003元至被告所申設之前開左營郵局帳戶內。嗣被害人
    察覺有異，始知受騙，經報警處理，始查悉上情。因認被告
    涉犯刑法第30條第1 項前段、同法第339 條第1項 之幫助詐
    欺取財罪嫌等語。
二、證據能力：
（一）按證人、鑑定人依法應具結而未具結者，其證言或鑑定意
      見，不得作為證據，刑事訴訟法第158 條之3 定有明文。
      依此規定反面解釋可知，凡證人依法應具結而具結者，其
      證言當具有證據能力。查本件證人趙泳貞、馬興文於95年
      度偵緝字第1030號案件偵查中經具結所為之證述，依上開
      說明，自具有證據能力無疑。
（二）第按被告以外之人於偵查中向檢察官所為陳述，除顯有不
      可信之情況者外，得為證據，刑事訴訟法第159 條之1第2
      項亦定有明文。偵查中對被告以外之人（包括證人、鑑定
      人、告訴人、被害人及共同被告等）所為之偵查筆錄，或
      被告以外之人向檢察官所提之書面陳述，性質上均屬傳聞
      證據。惟現階段刑事訴訟法規定檢察官代表國家偵查犯罪
      、實施公訴，依法其有訊問被告、證人及鑑定人之權，而
      實務運作時，檢察官偵查中向被告以外之人所取得之陳述
      ，原則上均能遵守法律規定，不致違法取供，其可信度極
      高。職是，若反對該項陳述具有證據能力之一方，未能釋
      明「顯有不可信之情況」之理由，該被告以外之人於偵查
      中向檢察官所為之陳述即具證據能力。本件證人即遭冒名
      申辦行動電話門號之被害人張淑菁、薛明輝、高上清、莊
      林玉鳳於94年度核退偵字第354 號案件偵查中所為陳述；
      證人趙泳貞、馬興文於95年度偵字第7468號案件偵查中所
      為之陳述；證人趙泳貞、馬迎豪、黃雪雯於94年度偵字第
      22054 號案件偵查中所為陳述，雖均係被告以外之人於審
      判外之陳述，性質上均屬傳聞證據，然查無何顯不可信之
      情況，且被告及檢察官對該等供述具有證據能力並不爭執
      ，均同意引用作為證據，依上開刑事訴訟法第159 條之1
      第2 項規定，其等於偵查中之證詞，自具有證據能力。
（三）按被告以外之人（包括證人、鑑定人、告訴人、被害人及
      共同被告等）於審判外之陳述雖不符刑事訴訟法第159 條
      之1 至之4 等4 條之規定，而經當事人於審判程序同意作
      為證據，法院審酌該言詞陳述或書面陳述作成時之情況，
      認為適當者，亦得為證據；當事人、代理人或辯護人於法
      院調查證據時，知有刑事訴訟法第159 條第1 項不得為證
      據之情形，而未於言詞辯論終結前聲明異議者，視為有前
      項之同意，同法第159 條之5 定有明文。本件關於證人即
      遭詐騙之被害人王長墻於警詢中之陳述；證人即遭冒名申
      辦行動電話門號之被害人張淑菁、薛明輝、高上清、莊林
      玉鳳於警詢中之陳述；證人趙泳貞、馬興文於警詢中之陳
      述及臺北市政府警察局內湖分局受理各類案件紀錄表、報
      案三聯單、詐騙帳戶通報警示、詐騙電話斷話申請表、中
      華郵政股份有限公司高雄郵局93年4 月6 日高營9350001-
      324 號函所附被告左營郵局開戶基本資料、台灣大哥大公
      司雙向通聯資料查詢單等件（高市警左分三字第09300047
      95號卷，下稱「警一卷」第23-25 、27-36 頁）、中華郵
      政股份有限公司高雄郵局95年5 月16日高營字0952001774
      號函暨所附被告左營郵局客戶歷史交易清單1 份存卷可查
      （95年度偵緝字第1030號卷，下稱「偵三卷」第51-52 頁
      ）、台灣企銀存摺封面及內頁影本（94年度偵字第22054
      號卷（二），下稱「併偵二卷」第324 頁），於本院審判
      程序業經檢察官及被告表明同意作為證據使用，本院審酌
      上開證據之取得並無任何違背法定程序之情事，與待證事
      實有關聯性，依其作成時之情況，認為適當，依上開規定
      ，均得為證據。
（四）再按，傳聞法則乃對於被告以外之人於審判外之言詞或書
      面陳述，亦即針對被告以外之人於審判外以言詞或書面所
      為之供述證據所為之規範。卷附「合作金庫銀行」自動櫃
      員機交易明細單2 紙（警一卷第26頁），乃以科學、機械
      、程式計算之方式，對於當時交易狀況所為忠實且正確之
      記錄，性質上並非供述證據，故無傳聞法則之適用，自無
      刑事訴訟法第159 條第1 項規定之適用，又查無不得為證
      據之狀況，自應具有證據能力。
三、按犯罪事實應依證據認定之，無證據不得認定犯罪事實；又
    不能證明被告犯罪者，應諭知無罪之判決，刑事訴訟法第15
    4 條第2 項及第301 條第1 項分別定有明文。又依刑事訴訟
    法第161 條第1 項規定：檢察官就被告犯罪事實，應負舉證
    責任，並指出證明之方法。因此，檢察官對於起訴之犯罪事
    實，應負提出證據及說服之實質舉證責任；倘其所提出之證
    據，不足為被告有罪之積極證明，或其指出證明之方法，無
    從說服法院以形成被告有罪之心證，基於無罪推定之原則，
    自應為被告無罪判決之諭知，亦有最高法院92年台上字第12
    8 號判例要旨足參。所謂認定犯罪事實之證據，係指足以認
    定被告確有犯罪行為之積極證據而言，如未發現相當證據，
    或證據不足以證明，自不能以推測或擬制之方法，以為裁判
    基礎。且刑事訴訟上證明之資料，無論其為直接證據或間接
    證據，均須達於通常一般人均不致於有所懷疑，而得確信其
    為真實之程度，始得據為有罪之認定，若其關於被告是否犯
    罪之證明未能達此程度，而有合理性懷疑之存在，致使無從
    形成有罪之確信，根據「罪證有疑，利於被告」之證據法則
    ，即不得遽為不利被告之認定，其以情況證據（即間接證據
    ）斷罪時，尤須基於該證據在直接關係上所可證明之他項情
    況事實，本乎推理作用足以確證被告有罪，方為合法，不得
    徒憑主觀上之推想，將一般經驗上有利被告之其他合理情況
    逕予排除，此觀諸最高法院76年台上字第4986號、32年度上
    字67號判例意旨亦甚明顯。
四、本件公訴人認被告涉犯幫助詐欺取財罪嫌，無非以證人即被
    害人王長墻於警詢之證述、被告之左營郵局帳戶開戶基本資
    料、交易明細表各1 紙及被害人之自動櫃員機交易明細表2
    紙，足以證明被告前揭郵局帳戶確遭某不詳人士用以對他人
    詐欺犯罪之事實。而辦理貸放事宜，為確保貸款人日後正常
    繳息還款，必然仔細徵信，確認貸款人以往之信用情況，並
    核對相關證件，甚至與本人進行確認，以評估是否放款以及
    放款額度，現金卡類之信用貸款審核條件雖較寬，然額度亦
    較低，惟無論何類信用貸款，若貸款人信用狀況不良至金融
    機構無法承擔風險之程度時，任何人均無法貸得款項，委託
    他人代辦亦然；又各金融機構亦普遍設有服務人員，提供諮
    詢及協助客戶辦理各項業務等等服務，若客戶有所疑義或不
    熟稔辦理貸款程序，均可向服務人員甚至櫃臺人員查詢，無
    需大費周章請人代辦。再者，辦理貸款至少需要填寫相關資
    料並簽名蓋章向金融機構提出申請，甚至需提供擔保物設定
    抵押或請人作保始能獲得金融機構核貸，無法單憑存摺、提
    款卡、身分證影本即可辦理，此為一般金融交易實務，被告
    為50餘歲之成年男子，實無輕信他人所言，並僅交付存摺、
    提款卡、提款卡密碼、身分證影本以憑辦理貸款之可能。況
    且，被告於本署偵查中對於存摺、提款卡等物交給何人、欲
    向何家銀行辦理貸款、貸款是否核准等情皆供詞反覆，另對
    於貸款金額數字及馬興文是否有抽成等事亦與證人馬泳貞之
    證詞不符，是以被告所辯欲辦貸款一節，核與常情至屬相悖
    ，不足採信。再參以金融帳戶為個人理財之工具，申請開設
    金融帳戶並無任何特殊之限制，一般民眾皆能自由申請開戶
    ，並得同時在不同金融機構申請多數存款帳戶使用，乃眾所
    週知之事實，且依一般人之社會生活經驗，倘係合法收入，
    本可自行向金融機構開戶使用，而無蒐集他人帳戶之必要。
    又邇來，利用人頭帳戶作為出入帳戶，而向不特定民眾詐取
    金錢之犯罪案件層出不窮，且經媒體廣為披載，被告係成年
    且智力成熟之人，對此應知之甚詳，竟仍將其郵局帳戶之存
    摺、提款卡等物交予前揭犯罪集團使用，被告固不知該犯罪
    集團將用以作何犯罪用途，然對於該犯罪集團將利用其所交
    付之帳戶，用於犯罪之使用，顯屬可以預見其發生，且並不
    違背其本意，足見被告應有幫助該犯罪集團利用上開帳戶作
    為詐欺取財不法使用之不確定故意存在，要屬無疑，為其主
    要之論據。
五、訊據被告固坦承其將上開郵局存摺及金融卡交付予證人趙泳
    貞之事實，惟辯稱：係趙泳貞找伊稱可以幫忙辦貸款，伊才
    將上開郵局存摺、金融卡暨密碼、身分證等證件交付予證人
    趙泳貞，並不知道被用來詐欺取財等語。
六、經查：
（一）本件被害人王長墻於93年3 月6 日上午10時30分，接獲不
      詳男子撥打其家中電話佯稱係郵局人員通知伊有限時掛號
      退件，被害人即依序撥打其先後所留案外人張淑菁、薛明
      輝、高上清及莊林玉鳳遭名申請之行動電話門號00000000
      00、0000000000、0000000000及0000000000等號詢問，該
      詐騙集團成員復依序自稱係郵局總局人員、健保局人員、
      中央銀行電腦室人員，並詐稱有健保退費、投保健保滿5
      年有10％退費及須至自動櫃員機查詢入帳等訛詞，誘騙被
      害人至自動櫃員機按其指示操作，致其陷於錯誤，乃至台
      北市○○區○○路270 號合作金庫銀行自動櫃員機依其指
      示操作，而匯出58,003元至被告所申設之前開左營郵局帳
      戶內，事後發現受騙而報警處理等情，業據證人王長墻於
      警詢時證述綦詳（警一卷第17頁），及證人即遭冒名申辦
      前揭行動電話門號之被害人張淑菁、薛明輝、高上清及莊
      林玉鳳均分別於警詢、偵查中證述其等遭冒名申辦台灣大
      哥大公司行動電話門號等情明確（同上卷第1-16頁、94年
      度核退偵字第354 號卷，下稱「偵一卷」第34-36 、38-3
      9 頁），並有臺北市政府警察局內湖分局受理各類案件紀
      錄表、報案三聯單、詐騙帳戶通報警示、詐騙電話斷話申
      請表、「合作金庫銀行」自動櫃員機交易明細單2 紙、中
      華郵政股份有限公司高雄郵局93年4 月6 日高營9350001-
      324 號函所附被告左營郵局開戶基本資料、台灣大哥大公
      司雙向通聯資料查詢單等件（警一卷第23-36 頁）附卷可
      稽，堪予認定。且被害人一經匯款至被告上開帳戶後，隨
      即遭提領一空之事實，亦有中華郵政股份有限公司高雄郵
      局95年5 月16日高營字0952001774號函所附被告左營郵局
      客戶歷史交易清單1 份存卷可查（偵三卷第51-52 頁），
      顯係分工甚為縝密無間之詐欺取財集團所為，足認被告開
      立之上開郵局帳戶，確已遭犯罪集團用以充作詐騙被害人
      之指定匯款帳戶。
（二）惟查，被告係在證人趙泳貞帶其去聯河公司上班，而於92
      年10月12日開設臺灣企銀帳戶前，即將其郵局存摺等資料
      交予證人趙泳貞乙情，業據被告自陳在卷（本院卷第140-
      141 頁），並有被告所開立之上開臺灣企銀存摺封面影本
      1 紙在卷可考（併偵二卷第324 頁），則被告係於92年10
      月12日前某時將其郵局存摺資料交予證人趙泳貞，應堪認
      定。第查，證人趙泳貞於本案偵查中到庭具結證稱：伊原
      名趙台齡，是被告鄰居，被告與馬興文均住在眷村，但被
      告與馬興文並不熟識，後來因為被告說要貸款，而馬興文
      認識銀行的人，伊就介紹被告與馬興文認識，而雙方談妥
      後馬興文向被告表示要存摺及身分證影本及提款卡，提款
      卡密碼寫在存摺後面，後來被告等不到馬興文就在眷村內
      靠近海功路的某處把上開存摺資料交給伊，伊則大約在93
      年4 、5 月間在伊家中再轉交予馬興文，當初拿提款卡之
      目的是要領1 成介紹費，當時要貸款之金額好像是20萬元
      等語（偵三卷第55-56 頁）及證人馬興文於本案偵查中具
      結證稱：伊好幾年前有看過被告但無交情，伊並未幫被告
      辦貸款，而是一位「陳先生」幫他辦的，被告存摺是在趙
      台齡家中交給「陳先生」，伊也有被「陳先生」騙等語（
      偵三卷第65-67 頁），互核其等所證述被告交付存摺過程
      及目的等節一致，足認被告所辯伊係為辦貸款而交付其郵
      局存摺等資料予證人趙泳貞一節，尚非子虛；至公訴人雖
      指被告於偵查中供詞反覆，對於貸款金額及馬興文是否有
      抽成等事亦與證人趙泳貞之證詞不符，然被告就其存摺究
      交付何人乙節，雖於95年4 月28日偵查中一度陳稱係交予
      「王清河」（偵三卷第48頁），然於當日庭訊即改稱係交
      予馬興文借錢並表明伊先前回答係因聽錯等語（同上卷第
      49頁），並於日後偵查庭及本院審理中均稱係先交予證人
      趙泳貞再轉交馬興文或交予證人趙泳貞等語（偵三卷第56
      頁，本院卷第71、90、104 、138 頁），尚難謂其供詞反
      覆，且被告既係交由證人趙泳貞委其處理貸款事宜，而又
      無法預期能否核貸成功，其對貸款細節本較無注意，況其
      自92年間交付存摺後，至95年4 月28日偵查中受訊問時已
      時日久遠，其因印象模糊而就當時究欲向何家金融機構貸
      款、貸款金額為何、貸款是否核准及馬興文有無抽成等事
      陳述不一，亦符常情，故自難執此遽認被告所辯不足採信
      。再者，被告雖於本院審理中自陳伊未找過證人趙泳貞辦
      貸款且亦未問其用何方法辦理貸款等語（本院卷第72頁）
      ，然查，證人趙泳貞乃被告之多年眷村鄰居乙情，已據證
      人趙泳貞證述如上，且被告於本院審理中亦供陳證人趙泳
      貞平時即會拿錢接濟伊，供其吃飯、喝酒等語（本院卷第
      140 頁），是被告對於證人趙泳貞所稱伊可找人代辦銀行
      貸款乙事，基於兩造間之情誼尚無置疑之理由；另被告與
      證人馬興文本非熟識一情，雖亦據證人趙泳貞、馬興文證
      述如前，然被告與證人馬興文既係同住眷村之鄰居，復經
      被告所信任之證人趙泳貞居中介紹認識，亦理當對於證人
      馬興文可為其處理貸款之事不加懷疑。並參以政府金融政
      策開放以來，各式金融商品種類繁多，銀行貸借款項予個
      人消費之方式亦不勝枚舉，故倘非經常與金融機構往來而
      熟知各種申辦借貸流程之人，自對於各種申辦貸款方式究
      須提供何種文件或資料，所知即屬有限，況被告僅有初中
      畢業學歷，以打臨時工為生，未曾申辦過銀行貸款等情，
      業據其自承在卷（本院卷第72 -73、143 頁），且被告自
      82年12月8 日開設上開左營郵局存摺帳戶後，至於前述時
      間交予證人趙泳貞前，並未辦理金融卡使用，而於93年3
      月3 日始核發卡片等情，乃據被告於本院審理中自陳其郵
      局帳戶應該未辦提款卡等語（本院卷第140 頁），並有前
      開卷附中華郵政股份有限公司高雄郵局95年5 月16日高營
      字0952001774號函暨所附被告左營郵局客戶歷史交易清單
      1 份可參（偵三卷第51 -52頁），亦堪認定，是被告竟連
      一般人金融交易中極為常見之提款卡均未申請，則自難期
      待被告對於向銀行貸款是否須提供存摺等資料乙事有所知
      悉，進而從中查覺有異。另查，被告交付上開左營郵局存
      摺予證人趙泳貞時，亦將其華南銀行北高雄行帳號為000-
      000000000000號帳戶（下稱華南銀行帳戶）之存摺等資料
      一同交予證人趙泳貞等情，業據被告供陳在卷（本院卷第
      71 -72頁），而證人馬興文於另案95年度偵字第7468號偵
      查中證稱：被告與趙泳貞有交付存摺給幫伊辦貸款之綽號
      「大頭」之「陳先生」，被告之證件是趙泳貞在其家中交
      給伊，伊再當場交給「大頭」，「大頭」有說辦好貸款後
      要包紅包給伊，多少錢則不知道等語（偵二卷第6 頁反面
      至第7 頁），則被告將其左營郵局及華南銀行帳戶存摺交
      予證人趙泳貞，輾轉再交予證人馬興文後，乃由證人馬興
      文將該等存摺交予綽號「大頭」之不詳男子「陳先生」，
      亦堪認定。又證人馬興文前因交付其所申設之中國信託商
      業銀行帳戶之存摺、提款卡及密碼等資料予自稱「陳先生
      」之不詳成年男子之方式，幫助「陳先生」及其所屬詐騙
      集團作為詐欺取財之犯罪利用，而經本院以94年度簡字第
      4941號判決判處有期徒刑3 月，經提起上訴後，復於本院
      95年度簡上字第335 號案件審理中撤回上訴而確定，亦有
      臺灣高等法院被告馬興文前案紀錄表及上開刑事判決書各
      1 份在卷足考，而證人馬興文於93年2 月間某日，將證人
      趙泳貞所持交之被告上開華南銀行帳戶之存簿、金融卡及
      密碼交予詐欺犯罪集團之成員綽號「大頭」之不詳姓名年
      籍之成年男子後，該犯罪集團成員即於同年3 月6 日16時
      許，撥打電話詐騙案外人王碧花，使案外人王碧花陷於錯
      誤而匯款197,692 元至被告上開華南銀行帳戶，乃經高雄
      市警察局鼓山分局以證人馬興文涉有幫助詐欺之罪嫌，移
      送臺灣高雄地方法院檢察署檢察官偵查後，因認證人馬興
      文所涉此案與其所為上開94年度簡字第4941案件之犯行有
      連續犯關係，屬於裁判上一罪，而為前案確定判決效力所
      及，不得再行追訴，而以95年度偵字第19017 號為不起訴
      處分確定等情，亦有上開不起訴處分書1 份在卷足考，亦
      足徵證人馬興文自證人趙泳貞處收受被告上開郵局及華南
      銀行存摺後，乃將該等帳戶資料交予上開綽號「大頭」之
      不詳男子「陳先生」及其所屬詐騙集團使用，並參以證人
      馬興文於上開另案偵查中證稱：伊在趙泳貞家中交付被告
      存摺予「大頭」後，伊不知道被告有無與「大頭」見面或
      接觸等語（偵二卷第6 頁反面至第7 頁），足見被告在證
      人趙泳貞、馬興文嗣將其郵局帳戶資料交付予綽號「大頭
      」之人時既未在場，且亦無證據證明被告嗣後對此事知情
      ，則尤難謂被告為辦貸款而交付其郵局存摺資料予證人趙
      泳貞時，對於該帳戶嗣後乃輾轉落入詐騙集團成員手中且
      遭不法利用之事有所預見。又被告於92年10月12日前某時
      將上開郵局存摺交予證人趙泳貞後，該郵局帳戶雖另於93
      年3 月2 日申辦語音系統，並於同年月3 日、4 日分別另
      行核發卡片及更換密碼等情，亦有上開被告左營郵局客戶
      歷史交易查詢單1 紙在卷可查，然該等申辦事項均非被告
      所為，已為被告供陳在卷（本院卷第140 頁），並參以被
      告除交付郵局存摺資料外，亦將身分證正本及印章交予證
      人趙泳貞等情，亦據被告所自陳（同上卷頁），則上開申
      辦事項自非無可能係遭他人未經被告同意所為，故亦難執
      此推認被告有公訴人所指幫助詐欺之犯行。末查，被告在
      被害人匯入上開金額前，其帳戶餘額僅11元，有上開被告
      左營郵局客戶歷史交易明細表在卷可憑，足認被告所稱伊
      帳戶內沒有錢且亦無使用一節，尚堪採信，則該郵局帳戶
      既未為被告所使用且幾無餘額，則亦難以被告於交付上開
      郵局存摺後未辦成貸款，而未向平日對其接濟而具信任關
      係之證人趙泳貞索回郵局存摺乙情，遽而推認被告交付其
      郵局帳戶有幫助詐欺之不確定故意。據上，本件被告辯稱
      伊係為委託證人趙泳貞申辦銀行貸款而交付其所有之郵局
      帳戶存摺、印章及身分證正本，不知遭用以詐欺等語，尚
      非無稽，應屬可信。
（三）綜上所述，公訴人所舉前開證據，尚不足使本院達於通常
      一般之人均不致有所懷疑，而得確信其為真實之程度，致
      使無從形成有罪之確信，則依罪證有疑利於被告之證據法
      則，即不得遽為不利被告之認定。此外，復查無其他積極
      證據足資認定被告有何公訴人所指之幫助詐欺取財犯行，
      依法自應為被告無罪之諭知。
七、原審判決認被告所為，係犯刑法第339 條第1 項詐欺取財罪
    之幫助犯，而量處有期徒刑5 月，並諭知易科罰金之折算標
    準，自有未洽，檢察官以原審有未及審酌之事實為由提起上
    訴（94年度偵字第22054 號部分），雖無理由，然原審判決
    既有不當，本院自應撤銷改判如上。此外，上訴人所提起前
    開上訴部分之事實，及上訴後移送併案審理部分（95年度偵
    字第7468號），本案既為無罪之諭知即無裁判上之一罪關係
    可言，自非本院所得審酌，是該上訴及併案審理部分之事實
    應退由檢察官另為適法之處理，附此敘明。
八、末按，第一審法院依被告在偵查中之自白或其他現存證據，
    已足以認定犯罪者，得因檢察官之聲請，不經通常審判程序
    ，逕以簡易判決處刑。但必要時，應於處刑前訊問被告。依
    前2 項判決所科之刑以宣告緩刑、得易科罰金之有期徒刑及
    拘役或罰金為限。檢察官聲請以簡易判決處刑之案件，經法
    院認為有第451 條之1 第4 項但書第3 款所列之認為應為無
    罪、免訴、不受理或管轄錯誤判決之諭知者，應適用通常程
    序審判之，刑事訴訟法第449 條第1 項前段、第3 項、第45
    2 條分別定有明文。本件原審未查明被告應諭知無罪判決，
    致未適用通常程序審理，而誤用簡易判決處刑，其所踐行之
    簡易處刑程序違背法令，其簡易處刑程序存有瑕疵，為保障
    當事人之審級利益，本院合議庭爰依通常訴訟程序審判後，
    撤銷原審判決，以第一審法院之地位，自為第一審判決，當
    事人如不服本判決，仍得於法定期間內，向管轄之第二審法
    院提起上訴，併此敘明。
據上論斷，應依刑事訴訟法第452 條、第455 條之1 第1 項、第
3 項、第369 條第1 項前段、第364 條、第301 條第1 項，判決
如主文。
本案經檢察官甲○○到庭執行職務。
中　　華　　民　　國　　96　　年　　4 　　月　　30　　日
                刑事第十六庭  審判長法  官  黃惠玲
                                    法  官  郭宜芳
                                    法　官  蔣志宗
以上正本證明與原本無異。
如不服本判決，應於判決送達後10日內，向本院提出上訴狀。
中　　華　　民　　國　　96　　年　　4 　　月　　30　　日
                                    書記官  洪育祺
